# 陈老师，关于收入与成本的配比问题？

提问人：yemingzhu1980 时间：2014-03-06 16:30:32
一企业收入分的很详细，比如A产品收入 100 B产品收入 200 C产品收入 300 ，但结转的主营业务成本没有按产品划分，全部混在了一起，这种情况下能否按各种产品收入占总收入的比例再乘以总成本来计算每种产品的销售成本那? 谢谢陈老师！

回答人：chenyiwei
不建议这样处理。按照这样处理的结果，所有产品的毛利率都是相同的，失去了按产品分析获利能力的功能。 首先还是建议规范成本的归集和分摊。